臺灣高等法院高雄分院刑事判決　　　　 99年度醫上訴字第7號
上　訴　人
即　被　告　宋楚瑜原名宋國展.
上列上訴人因違反醫師法等案件，不服臺灣高雄地方法院99年度
醫訴字第3 號中華民國99年10月14日第一審判決（起訴案號：臺
灣高雄地方法院檢察署98年度偵字第11150 號），提起上訴，本
院判決如下：
    主  文
原判決撤銷。
宋楚瑜共同犯醫師法第二十八條第一項前段之非法執行醫療業務
罪，累犯，處有期徒刑貳年；又犯詐欺取財罪，累犯，處有期徒
刑壹年，減為有期徒刑陸月；又犯詐欺取財罪，累犯，處有期徒
刑壹年，減為有期徒刑陸月；又犯詐欺取財罪，累犯，處有期徒
刑壹年捌月，減為有期徒刑拾月；又犯詐欺取財罪，累犯，處有
期徒刑壹年捌月，減為有期徒刑拾月。應執行有期徒刑參年貳月
。
    事  實
一、宋楚瑜於民國96年間擔任吉安醫院董事長，陳美琴（已經原
    審判決有罪確定）在吉安醫院擔任助理，林其昀亦受僱吉安
    醫院，吉安醫院負責人則為醫師鄭燿賢。96年2 月1 日，宋
    楚瑜代表吉安醫院與蔡秀霞即聖公媽護理之家簽立醫療合作
    合約書，由聖公媽護理之家委任吉安醫院提供醫療服務，期
    間至97年1 月31日止。詎宋楚瑜與陳美琴均明知未取得合法
    醫師資格，不得擅自執行醫療業務，竟共同基於非法執行醫
    療業務之犯意聯絡，自96 年2月至3 月間，在聖公媽護理之
    家，由宋楚瑜自稱「宋醫師」，而與陳美琴輪流為病患陳金
    銓等人看診及開立處方箋（看診病患、時間均詳如附表一所
    載），2 人以此方式非法執行醫療業務。嗣因蔡秀霞向宋楚
    瑜質疑陳美琴為病患看診之資格，宋楚瑜明知林其昀（未經
    檢察官起訴）未取得合法醫師資格，不得擅自執行醫療業務
    ，竟共同基於非法執行醫療業務之犯意聯絡，自96年4 月至
    10月29日止，由林其昀自稱「林醫師」至聖公媽護理之家，
    為病患陳金銓等人看診及書寫醫師診察紀錄（看診時間詳如
    附表二所載），以此方式非法執行醫療業務。
二、宋楚瑜明知其無清償意願與能力，竟基於意圖為自己不法所
    有之犯意，向蔡秀霞佯稱自己為醫師及資力很好，再分別於
    96年2 月26日、3 月8 日、4 月2 日、4 月15日，以吉安醫
    院亟需用款周轉為由向蔡秀霞借款，致蔡秀霞陷於錯誤，各
    次貸予新臺幣（下同）100 萬元、100 萬元、200 萬元、20
    0 萬元，宋楚瑜則交付如附表三所示支票3 張予蔡秀霞。嗣
    因如附表三所示支票到期後未獲兌現，復得知宋楚瑜不具醫
    師資格，始知受騙。
三、案經蔡秀霞訴由臺灣高雄地方法院檢察署檢察官偵查起訴。
    理  由
一、訊據上訴人即被告（下稱被告）宋楚瑜否認有未取得合法醫
    師資格擅自執行醫療業務及詐欺取財犯行，辯稱其係單純拜
    訪聖公媽護理之家，順便將聖公媽護理之家護理長整理好病
    患資料帶回吉安醫院，再由醫師開處方，其並未執行醫療業
    務，另其係向蔡秀霞借款，並未向蔡秀霞詐騙等語。
二、經查：
    (一)被告宋楚瑜於96年間擔任吉安醫院董事長，陳美琴在吉安
      醫院擔任助理，林其昀亦受僱吉安醫院，吉安醫院負責人
      則為醫師鄭燿賢，96年2 月1 日，被告宋楚瑜代表吉安醫
      院與蔡秀霞即聖公媽護理之家簽立醫療合作合約書，由聖
      公媽護理之家委任吉安醫院提供醫療服務，期間至97年1
      月31日止，又被告宋楚瑜、陳美琴、林其昀均未取得合法
      醫師資格等事實，業據證人蔡秀霞、鄭燿賢於原審審理中
      結證明確（見原審醫訴卷第41頁、第78頁反面），並有醫
      療合作合約書、行政院衛生署97年7 月23日衛署醫字第09
      70212663號函、高雄市政府衛生局97年11月21日高市衛醫
      字第0970046514號函附卷可稽（見偵查卷1 第57、61－63
      、87頁）；再被告宋楚瑜就上開各情亦不爭執，自堪以認
      定。
    (二)被告宋楚瑜與陳美琴自96年2 月至3 月間，在聖公媽護理
      之家，由被告宋楚瑜自稱「宋醫師」，而與陳美琴輪流為
      如附表一所示病患看診及開立處方箋，自96年4 月至10月
      29 日 止，由林其昀自稱「林醫師」至聖公媽護理之家，
      為如附表二所示病患看診、書寫醫師診察紀錄等情，業據
      證人蔡秀霞於本院審理中結證、證人即聖公媽護理之家護
      理長鄭月霞、證人即聖公媽護理之家看護許秀鶯於偵查及
      本院審理中均結證在卷（見偵查卷2 第114 －116 頁、本
      院卷第64－67、68、242 －245 頁），再證人即原審共同
      被告陳美琴於原審審理中亦結證稱被告宋楚瑜曾拿聽診器
      檢查病患身體而為看診等語（見原審醫訴卷第80頁反面、
      第81頁），復有聖公媽護理之家醫師診療紀錄、處分箋影
      本在卷可稽（見偵查卷1 第10－33頁、本院卷第102 －20
      7 頁）；又觀諸上開醫師診療紀錄固均蓋醫師鄭燿賢之印
      章，然證人鄭燿贀於偵查及原審審理中已結證稱其未曾至
      聖公媽護理之家看診，未開立處方箋，醫師診療紀錄亦非
      其所記載，不知為何蓋其印章等語（見偵查卷2 第144 －
      145 頁、原審醫訴卷第41－43頁）。是被告宋楚瑜辯稱未
      擅自執行醫療業務等語，即無可採。
    綜上所述，被告宋楚瑜與陳美琴、林其昀未取得合法醫師資
    格而分別共同擅自執行醫療業務，事證明確，犯行堪以認定
    。
三、又查：
    (一)被告宋楚瑜分別於96年2 月26日、3 月8 日、4 月2 日、
      4 月15日向蔡秀霞以借款之名取得100 萬元、100 萬元、
      200 萬元、200 萬元，被告宋楚瑜則交付如附表三所示支
      票3 張予蔡秀霞，惟如附表三所示支票屆期未獲兌現之情
      ，已經證人蔡秀霞於偵查中結證在卷（見偵查卷2 第103
      頁），並有高雄銀行入戶電匯匯款回條、高雄銀行支票存
      根及如附表二所示支票影本在卷足憑（見偵查卷第36－38
      頁、第42頁反面）；又被告宋楚瑜亦坦承此部分情節，故
      應堪認定。
    (二)再蔡秀霞係因被告宋楚瑜自稱醫師，且被告宋楚瑜帶領蔡
      秀霞參觀吉安醫院及別墅展示資力很好，蔡秀霞遂因此同
      意交付金錢之情，已經證人蔡秀霞於原審審理中結證稱：
      「他稱他是醫生。」、「（問：被告宋楚瑜有無給妳看資
      料？）他去醫院看診時，他會掛個醫生職業登錄證影本及
      貼彩色照片。」、「……他帶我去看過他的別墅，他表示
      別墅是他的……」等語（見原審醫訴卷第78頁反面－第79
      頁）；再參以被告宋楚瑜未取得合法醫師資格，竟至聖公
      媽護理之家擅自執行醫療業務，已如前述；是被告宋楚瑜
      有自稱「醫師」，並假藉醫師之職業使蔡秀霞誤認其有相
      當社會及經濟地位，致蔡秀霞出借金錢予被告宋楚瑜，被
      告宋楚瑜有施用詐術之行為甚明。另參諸被告宋楚瑜於96
      年間取得蔡秀霞之金錢後，迄今仍未清償款項，而被告宋
      楚瑜亦未曾提出有資力之證明及將來清償計劃，足佐被告
      宋楚瑜自始即無資力及無清償可能，詎被告宋楚瑜仍施用
      詐術藉詞借款，使蔡秀霞陷於錯誤而交付金錢，被告宋楚
      瑜意圖為自己不法之所有，應已明確。
    綜上所述，被告宋楚瑜詐欺取財犯行，事證已明，堪以認定
    。
四、核被告宋楚瑜未取得合法醫師資格擅自執行醫療業務，所為
    係犯醫師法第28條前段之非法執行醫療業務罪；被告宋楚瑜
    各次詐騙金錢，所為均係犯刑法第339 條第1 項之詐欺取財
    罪。被告宋楚瑜與陳美琴就如附表一所示之非法執行醫療業
    務行為，被告宋楚瑜與林其昀就如附表二所示之非法執行醫
    療業務行為，分別彼此間有犯意聯絡及行為分擔，均為共同
    正犯。又所謂之「業務」，係以繼續之意思，反覆實行同種
    類之行為為目的之社會活動，當然包括多數行為，無論受其
    診治之人多少，或同一人受診多少次，應均包括於一個醫療
    業務行為之概念，僅構成一罪，被告宋楚瑜所為數次醫療行
    為即應評價認係一罪。公訴人就被告宋楚瑜與林其昀共同非
    法執行醫療業務之犯罪事實雖未起訴，但被告宋楚瑜非法執
    行醫療業務之數行為均屬一罪關係，檢察官就犯罪事實一部
    起訴，依刑事訴訟法第267 規定，其效力及於全部，法院自
    屬有權一併審理，附此敘明。另被告宋楚瑜所犯非法執行醫
    療業務罪及4 次詐欺取財罪，時間不同，構成要件不同，顯
    係分別起意，應分論併罰。被告宋楚瑜前因詐欺案件，經臺
    灣高等法院以89年度上易字第3685號判決判處有期徒刑1 年
    6 月，又因竊盜案件，經臺灣桃園地方法院以91年度易字第
    1587號判決判處有期徒刑3 月，上開2 罪接續執行，於92
    年5 月7 日執行完畢，有臺灣高等法院被告前案紀錄表在卷
    可稽，其受有期徒刑執行完畢後，5 年以內故意再犯本件有
    期徒刑以上之罪，均為累犯，應依刑法第47條第1 項之規定
    加重其刑。
五、原審據以論處被告宋楚瑜罪刑，固非無見。惟查：(一)被告宋
    楚瑜與林其昀亦有共犯非法執行醫療業務罪，原審疏未審酌
    ，即有未當。(二)被告宋楚瑜所犯詐欺取財罪4 罪，應分論併
    罰，原判決認被告宋楚瑜係基於單一犯意接續所為，侵害單
    一法益，為接續犯而論以一罪，亦有未合。被告宋楚瑜上訴
    意旨否認犯罪，指摘原判決不當，雖無理由，惟原判決既有
    上開可議之處，仍應由本院將原判決撤銷改判。爰審酌被告
    宋楚瑜前因違反醫師法犯行，於83年、89間分別經本院、臺
    灣高等法院各以83年度上易字第862 號、89年度上易字第36
    85號判決判處有期徒刑7 月、1 年6 月確定，有臺灣高等法
    院被告前案紀錄表可參，竟明知其未取得合法醫師資格，不
    得擅自執行醫療業務，仍與陳美琴、林其昀在聖公媽護理之
    家為病患執行醫療業務，使病患延遲受到合法正確之醫療照
    顧，造成損害，惡性非輕，又被告宋楚瑜假冒醫師身分，向
    蔡秀霞詐騙600 萬元，造成被害人受有財產上損害，且迄未
    賠償被害人達成和解等一切情狀，各量處如主文所示之宣告
    刑。又被告宋楚瑜犯上開非法執行醫療業務、詐欺取財罪時
    間係在96年4 月24日以前，合於中華民國96年罪犯減刑條例
    第2 條第1 項第3 款規定，而無同條例第3 條不得減刑之情
    形，應依同條例第2 條第1 項第3 款之規定，各減其宣告刑
    2 分之1 ，併應定其應執行刑。
六、原審同案被告陳美琴部分已經原審判決確定，自不另論列，
    附此敘明。
據上論結，應依刑事訴訟法第369 條第1 項前段、第364 條、第
299 條第1 項前段，醫師法第28條前段、刑法第28條、第339 條
第1 項、第47條第1 項、第51條第5 款，中華民國九十六年罪犯
減刑條例第2 條第1 項第3 款、第7 條，刑法施行法第1 條之1
，判決如主文。
本案經檢察官劉玲興到庭執行職務。
中    華    民    國  100     年    5     月    5     日
                    刑事第八庭  審判長法  官  洪兆隆
                                      法  官  張盛喜
                                      法  官  郭玫利
以上正本證明與原本無異。
詐欺取財部分不得上訴。
違反醫師法部分如不服本判決應於收受本判決後10日內向本院提
出上訴書狀，其未敘述上訴理由者，並得於提起上訴後10日內向
本院補提理由書狀（均須按他造當事人之人數附繕本）「切勿逕
送上級法院」。
中    華    民    國  100     年    5     月    6     日
                                      書記官  梁美姿
附錄本件判決論罪科刑法條
醫師法第28條：
未取得合法醫師資格，擅自執行醫療業務者，處6 個月以上5 年
以下有期徒刑，得併科新臺幣30萬元以上150 萬元以下罰金，其
所使用之藥械沒收之。但合於下列情形之一者，不罰：
一、在中央主管機關認可之醫療機構，於醫師指導下實習之醫學
    院、校學生或畢業生。
二、在醫療機構於醫師指示下之護理人員、助產人員或其他醫事
    人員。
三、合於第11條第 1 項但書規定。
四、臨時施行急救。
中華民國刑法第339 條第1項：
意圖為自己或第三人不法之所有，以詐術使人將本人或第三人之
物交付者，處5 年以下有期徒刑、拘役或科或併科1 千元以下罰
金。
附表一：
 ┌──┬────┬──────┬─────────┐
 │編號│ 患  者 │ 看診日期   │     備     註    │
 ├──┼────┼──────┼─────────┤
 │1   │陳金銓  │96年2月06日 │醫師診療紀錄，蓋有│
 │    │        │96年2月20日 │鄭燿賢醫師章。    │
 │    │        │96年3月05日 │（偵1卷第10頁）   │
 │    │        │96年3月19日 │                  │
 ├──┼────┼──────┼─────────┤
 │2   │魯德    │96年2月06日 │醫師診療紀錄，蓋有│
 │    │        │96年2月20日 │鄭燿賢醫師章。    │
 │    │        │96年3月05日 │（偵1卷第11頁）   │
 │    │        │96年3月19日 │                  │
 ├──┼────┼──────┼─────────┤
 │3   │吳建貿  │96年2月06日 │醫師診療紀錄，蓋有│
 │    │        │96年2月20日 │鄭燿賢醫師章。    │
 │    │        │96年3月05日 │（偵1卷第12頁）   │
 │    │        │96年3月19日 │                  │
 ├──┼────┼──────┼─────────┤
 │4   │陳常清  │96年2月06日 │醫師診療紀錄，蓋有│
 │    │        │96年2月20日 │鄭燿賢醫師章。    │
 │    │        │96年3月05日 │（偵1卷第13頁）   │
 │    │        │96年3月19日 │                  │
 ├──┼────┼──────┼─────────┤
 │5   │林坤永  │96年2月06日 │醫師診療紀錄，蓋有│
 │    │        │96年2月20日 │鄭燿賢醫師章。    │
 │    │        │96年3月05日 │（偵1卷第14頁）   │
 │    │        │96年3月19日 │                  │
 ├──┼────┼──────┼─────────┤
 │6   │張簡金川│96年2月06日 │醫師診療紀錄，蓋有│
 │    │        │96年2月20日 │鄭燿賢醫師章。    │
 │    │        │96年3月05日 │（偵1卷第15頁）   │
 │    │        │96年3月15日 │                  │
 ├──┼────┼──────┼─────────┤
 │7   │符業成  │96年2月06日 │醫師診療紀錄，蓋有│
 │    │        │96年2月20日 │鄭燿賢醫師章。    │
 │    │        │96年3月05日 │（偵1卷第16頁）   │
 │    │        │96年3月19日 │                  │
 ├──┼────┼──────┼─────────┤
 │8   │李世昌  │96年2月06日 │醫師診療紀錄，蓋有│
 │    │        │96年2月20日 │鄭燿賢醫師章。    │
 │    │        │96年3月05日 │（偵1卷第17頁）   │
 │    │        │96年3月19日 │                  │
 ├──┼────┼──────┼─────────┤
 │9   │張榮原  │96年2月06日 │醫師診療紀錄，蓋有│
 │    │        │96年2月20日 │鄭燿賢醫師章。    │
 │    │        │96年3月05日 │（偵1卷第18頁）   │
 │    │        │96年3月19日 │                  │
 ├──┼────┼──────┼─────────┤
 │10  │呂成獻  │96年2月06日 │醫師診療紀錄，蓋有│
 │    │        │96年2月20日 │鄭燿賢醫師章。    │
 │    │        │96年3月05日 │（偵1卷第19頁）   │
 │    │        │96年3月19日 │                  │
 ├──┼────┼──────┼─────────┤
 │11  │林東成  │96年2月06日 │醫師診療紀錄，蓋有│
 │    │        │96年2月20日 │鄭燿賢醫師章。    │
 │    │        │96年3月05日 │（偵1卷第20頁）   │
 │    │        │96年3月19日 │                  │
 ├──┼────┼──────┼─────────┤
 │12  │劉百輝  │96年2月06日 │醫師診療紀錄，蓋有│
 │    │        │96年2月20日 │鄭燿賢醫師章。    │
 │    │        │96年3月05日 │（偵1卷第21頁）   │
 │    │        │96年3月19日 │                  │
 └──┴────┴──────┴─────────┘
附表二：
 ┌──┬────┬──────┬─────────┐
 │編號│ 患  者 │ 看診日期   │     備     註    │
 ├──┼────┼──────┼─────────┤
 │1   │陳金銓  │96年04月02日│醫師診療紀錄，蓋有│
 │    │        │96年04月16日│鄭燿賢醫師章。    │
 │    │        │            │（偵1卷第10頁）   │
 ├──┼────┼──────┼─────────┤
 │2   │魯德    │96年04月02日│醫師診療紀錄，蓋有│
 │    │        │96年04月16日│鄭燿賢醫師章。（本│
 │    │        │96年04月30日│院卷第102 頁背面至│
 │    │        │96年05月14日│104 頁）          │
 │    │        │96年05月28日│                  │
 │    │        │96年06月11日│                  │
 │    │        │96年06月25日│                  │
 │    │        │96年07月09日│                  │
 │    │        │96年07月23日│                  │
 │    │        │96年08月08日│                  │
 │    │        │96年08月20日│                  │
 │    │        │96年09月03日│                  │
 │    │        │96年10月01日│                  │
 │    │        │96年10月29日│                  │
 ├──┼────┼──────┼─────────┤
 │3   │吳建貿  │96年04月02日│醫師診療紀錄，蓋有│
 │    │        │96年04月30日│鄭燿賢醫師章。    │
 │    │        │            │（偵1卷第12頁）   │
 ├──┼────┼──────┼─────────┤
 │4   │陳常清  │96年04月02日│醫師診療紀錄，蓋有│
 │    │        │96年04月16日│鄭燿賢醫師章。    │
 │    │        │            │（偵1卷第13頁）   │
 ├──┼────┼──────┼─────────┤
 │5   │林坤永  │96年04月02日│醫師診療紀錄，蓋有│
 │    │        │96年04月16日│鄭燿賢醫師章。    │
 │    │        │96年04月30日│（偵1卷第14頁）   │
 ├──┼────┼──────┼─────────┤
 │6   │張簡金川│96年04月02日│醫師診療紀錄，蓋有│
 │    │        │96年04月16日│鄭燿賢醫師章。    │
 │    │        │            │（偵1卷第15頁）   │
 ├──┼────┼──────┼─────────┤
 │7   │符業成  │96年04月02日│醫師診療紀錄，蓋有│
 │    │        │96年04月16日│鄭燿賢醫師章。    │
 │    │        │96年04月30日│（偵1卷第16頁）   │
 │    │        │96年05月14日│                  │
 │    │        │96年05月28日│                  │
 ├──┼────┼──────┼─────────┤
 │8   │李世昌  │96年04月02日│醫師診療紀錄，蓋有│
 │    │        │96年04月16日│鄭燿賢醫師章。    │
 │    │        │96年04月30日│（偵1卷第17頁）   │
 ├──┼────┼──────┼─────────┤
 │9   │張榮原  │96年04月02日│醫師診療紀錄，蓋有│
 │    │        │96年04月16日│鄭燿賢醫師章。    │
 │    │        │96年04月30日│（偵1卷第18頁）   │
 ├──┼────┼──────┼─────────┤
 │10  │呂成獻  │96年04月02日│醫師診療紀錄，蓋有│
 │    │        │96年04月16日│鄭燿賢醫師章。    │
 │    │        │            │（偵1卷第19頁）   │
 ├──┼────┼──────┼─────────┤
 │11  │林東成  │96年04月02日│醫師診療紀錄，蓋有│
 │    │        │96年04月16日│鄭燿賢醫師章。    │
 │    │        │            │（偵1卷第20頁）   │
 ├──┼────┼──────┼─────────┤
 │12  │劉百輝  │96年04月02日│醫師診療紀錄，蓋有│
 │    │        │96年04月16日│鄭燿賢醫師章。    │
 │    │        │96年04月30日│（偵1卷第21頁）   │
 ├──┼────┼──────┼─────────┤
 │13  │吳黃幣  │96年05月14日│醫師診療紀錄，蓋有│
 │    │        │96年05月28日│鄭燿賢醫師章。    │
 │    │        │96年06月11日│（本院卷第105至106│
 │    │        │96年06月25日│頁）              │
 │    │        │96年07月09日│                  │
 │    │        │96年08月08日│                  │
 │    │        │96年08月20日│                  │
 │    │        │96年09月03日│                  │
 ├──┼────┼──────┼─────────┤
 │14  │呂來豫  │96年05月28日│醫師診療紀錄，蓋有│
 │    │        │96年06月04日│鄭燿賢醫師章。（本│
 │    │        │96年06月11日│院卷第107 至109 頁│
 │    │        │96年06月25日│）                │
 │    │        │96年07月09日│                  │
 │    │        │96年07月23日│                  │
 │    │        │96年08月08日│                  │
 │    │        │96年08月20日│                  │
 │    │        │96年09月03日│                  │
 │    │        │96年10月01日│                  │
 │    │        │96年10月29日│                  │
 ├──┼────┼──────┼─────────┤
 │15  │林蘇正  │96年05月14日│醫師診療紀錄，蓋有│
 │    │        │            │鄭燿賢醫師章。    │
 │    │        │            │（本院卷第110頁） │
 ├──┼────┼──────┼─────────┤
 │16  │池玉英  │96年05月14日│醫師診療紀錄，蓋有│
 │    │        │96年05月28日│鄭燿賢醫師章。（本│
 │    │        │96年06月11日│院卷第111 至113 頁│
 │    │        │96年06月25日│）                │
 │    │        │96年07月09日│                  │
 │    │        │96年07月23日│                  │
 │    │        │96年08月08日│                  │
 │    │        │96年08月20日│                  │
 │    │        │96年09月03日│                  │
 │    │        │96年10月01日│                  │
 │    │        │96年10月29日│                  │
 ├──┼────┼──────┼─────────┤
 │17  │陳秀蘭  │96年06月04日│醫師診療紀錄，蓋有│
 │    │        │96年06月18日│鄭燿賢醫師章。    │
 │    │        │96年06月25日│（本院卷第114至116│
 │    │        │96年07月23日│頁）              │
 │    │        │96年08月08日│                  │
 │    │        │96年08月20日│                  │
 │    │        │96年09月03日│                  │
 │    │        │96年10月01日│                  │
 │    │        │96年10月29日│                  │
 ├──┼────┼──────┼─────────┤
 │18  │周祖彪  │96年05月28日│醫師診療紀錄，蓋有│
 │    │        │96年06月04日│鄭燿賢醫師章。（本│
 │    │        │96年06月11日│院卷第117 至119 頁│
 │    │        │96年06月25日│）                │
 │    │        │96年07月09日│                  │
 │    │        │96年07月23日│                  │
 │    │        │96年08月08日│                  │
 │    │        │96年08月20日│                  │
 │    │        │96年09月03日│                  │
 │    │        │96年10月01日│                  │
 │    │        │96年10月29日│                  │
 ├──┼────┼──────┼─────────┤
 │19  │鍾文芳  │96年06月17日│醫師診療紀錄，蓋有│
 │    │        │96年07月09日│鄭燿賢醫師章。    │
 │    │        │96年07月23日│（本院卷第120至122│
 │    │        │96年08月08日│頁）              │
 │    │        │96年08月20日│                  │
 │    │        │96年09月03日│                  │
 │    │        │96年10月01日│                  │
 │    │        │96年10月29日│                  │
 ├──┼────┼──────┼─────────┤
 │20  │余林貴鸞│96年04月30日│醫師診療紀錄，蓋有│
 │    │        │96年06月25日│鄭燿賢醫師章。    │
 │    │        │96年10月29日│（本院卷第123至124│
 │    │        │            │頁）              │
 ├──┼────┼──────┼─────────┤
 │21  │顏旭偉  │96年09月14日│醫師診療紀錄，蓋有│
 │    │        │96年10月01日│鄭燿賢醫師章。    │
 │    │        │            │（本院卷第125頁） │
 ├──┼────┼──────┼─────────┤
 │22  │林肇源  │96年04月02日│醫師診療紀錄，蓋有│
 │    │        │96年04月16日│鄭燿賢醫師章。（本│
 │    │        │96年04月30日│院卷第126 至129 頁│
 │    │        │96年05月14日│）                │
 │    │        │96年05月28日│                  │
 │    │        │96年06月11日│                  │
 │    │        │96年06月25日│                  │
 │    │        │96年07月09日│                  │
 │    │        │96年07月23日│                  │
 │    │        │96年08月08日│                  │
 │    │        │96年08月20日│                  │
 │    │        │96年09月03日│                  │
 │    │        │96年10月01日│                  │
 │    │        │96年10月29日│                  │
 ├──┼────┼──────┼─────────┤
 │23  │楊張寸  │96年05月14日│醫師診療紀錄，蓋有│
 │    │        │96年05月28日│鄭燿賢醫師章。（本│
 │    │        │96年06月11日│院卷第130 至131 頁│
 │    │        │96年06月25日│）                │
 │    │        │96年07月09日│                  │
 │    │        │96年07月23日│                  │
 │    │        │96年08月08日│                  │
 │    │        │96年08月20日│                  │
 │    │        │96年09月03日│                  │
 │    │        │96年10月01日│                  │
 │    │        │96年10月29日│                  │
 ├──┼────┼──────┼─────────┤
 │24  │陳博文  │96年05月28日│醫師診療紀錄，蓋有│
 │    │        │96年06月11日│鄭燿賢醫師章。（本│
 │    │        │96年06月25日│院卷第132 至134 頁│
 │    │        │96年07月09日│）                │
 │    │        │96年07月23日│                  │
 │    │        │96年08月08日│                  │
 │    │        │96年08月20日│                  │
 │    │        │96年09月03日│                  │
 │    │        │96年10月01日│                  │
 │    │        │96年10月29日│                  │
 ├──┼────┼──────┼─────────┤
 │25  │許芙蓉  │96年06月24日│醫師診療紀錄，蓋有│
 │    │        │            │鄭燿賢醫師章。    │
 │    │        │            │（本院卷第135頁） │
 ├──┼────┼──────┼─────────┤
 │26  │曾錫達  │96年06月07日│醫師診療紀錄，蓋有│
 │    │        │            │鄭燿賢醫師章。    │
 │    │        │            │（本院卷第136頁） │
 ├──┼────┼──────┼─────────┤
 │27  │邱陳流  │96年05月14日│醫師診療紀錄，蓋有│
 │    │        │96年05月28日│鄭燿賢醫師章。（本│
 │    │        │96年06月11日│院卷第137 至139 頁│
 │    │        │96年06月25日│）                │
 │    │        │96年07月09日│                  │
 │    │        │96年07月23日│                  │
 │    │        │96年08月08日│                  │
 │    │        │96年08月20日│                  │
 │    │        │96年09月03日│                  │
 │    │        │96年10月01日│                  │
 │    │        │96年10月29日│                  │
 ├──┼────┼──────┼─────────┤
 │28  │李作南  │96年05月14日│醫師診療紀錄，蓋有│
 │    │        │96年05月28日│鄭燿賢醫師章。（本│
 │    │        │96年06月11日│院卷第140 至142 頁│
 │    │        │96年06月25日│）                │
 │    │        │96年07月09日│                  │
 │    │        │96年07月23日│                  │
 │    │        │96年08月08日│                  │
 │    │        │96年08月20日│                  │
 │    │        │96年09月03日│                  │
 │    │        │96年10月01日│                  │
 │    │        │96年10月29日│                  │
 ├──┼────┼──────┼─────────┤
 │29  │戴蔣環  │96年05月14日│醫師診療紀錄，蓋有│
 │    │        │96年05月28日│鄭燿賢醫師章。（本│
 │    │        │96年06月04日│院卷第143 至145 頁│
 │    │        │96年06月11日│）                │
 │    │        │96年06月25日│                  │
 │    │        │96年07月09日│                  │
 │    │        │96年07月23日│                  │
 │    │        │96年08月08日│                  │
 │    │        │96年08月20日│                  │
 │    │        │96年09月03日│                  │
 │    │        │96年10月01日│                  │
 │    │        │96年10月29日│                  │
 ├──┼────┼──────┼─────────┤
 │30  │李春金  │96年04月30日│醫師診療紀錄，蓋有│
 │    │        │96年05月14日│鄭燿賢醫師章。（本│
 │    │        │96年05月28日│院卷第146 至148 頁│
 │    │        │96年06月11日│）                │
 │    │        │96年06月25日│                  │
 │    │        │96年07月09日│                  │
 │    │        │96年07月23日│                  │
 │    │        │96年08月08日│                  │
 │    │        │96年08月20日│                  │
 │    │        │96年09月03日│                  │
 │    │        │96年10月01日│                  │
 │    │        │96年10月29日│                  │
 ├──┼────┼──────┼─────────┤
 │31  │姜陳迎  │96年07月02日│醫師診療紀錄，蓋有│
 │    │        │96年07月23日│鄭燿賢醫師章。    │
 │    │        │96年08月08日│（本院卷第149頁） │
 │    │        │96年08月20日│                  │
 │    │        │96年09月03日│                  │
 ├──┼────┼──────┼─────────┤
 │32  │盧黃金對│96年05月14日│醫師診療紀錄，蓋有│
 │    │        │96年05月28日│鄭燿賢醫師章。（本│
 │    │        │96年06月04日│院卷第150 至152 頁│
 │    │        │96年06月11日│）                │
 │    │        │96年06月25日│                  │
 │    │        │96年07月09日│                  │
 │    │        │96年07月23日│                  │
 │    │        │96年08月08日│                  │
 │    │        │96年08月20日│                  │
 │    │        │96年09月03日│                  │
 │    │        │96年10月01日│                  │
 │    │        │96年10月29日│                  │
 ├──┼────┼──────┼─────────┤
 │33  │陳土性  │96年06月04日│醫師診療紀錄，蓋有│
 │    │        │96年06月11日│鄭燿賢醫師章。（本│
 │    │        │96年06月25日│院卷第153 至155 頁│
 │    │        │96年07月09日│）                │
 │    │        │96年07月23日│                  │
 │    │        │96年08月08日│                  │
 │    │        │96年08月20日│                  │
 │    │        │96年09月03日│                  │
 │    │        │96年10月01日│                  │
 │    │        │96年10月29日│                  │
 ├──┼────┼──────┼─────────┤
 │34  │盧石柱  │96年07月23日│醫師診療紀錄，蓋有│
 │    │        │96年08月08日│鄭燿賢醫師章。    │
 │    │        │96年08月20日│（本院卷第156至157│
 │    │        │96年09月03日│頁）              │
 │    │        │96年10月01日│                  │
 ├──┼────┼──────┼─────────┤
 │35  │連素珠  │96年05月14日│醫師診療紀錄，蓋有│
 │    │        │96年05月28日│鄭燿賢醫師章。（本│
 │    │        │96年06月11日│院卷第158 至160 頁│
 │    │        │96年06月25日│）                │
 │    │        │96年07月09日│                  │
 │    │        │96年07月23日│                  │
 │    │        │96年08月08日│                  │
 │    │        │96年08月20日│                  │
 │    │        │96年09月03日│                  │
 │    │        │96年10月01日│                  │
 │    │        │96年10月29日│                  │
 ├──┼────┼──────┼─────────┤
 │36  │顏水龍  │96年05月14日│醫師診療紀錄，蓋有│
 │    │        │96年05月28日│鄭燿賢醫師章。（本│
 │    │        │96年06月11日│院卷第161 至163 頁│
 │    │        │96年06月25日│）                │
 │    │        │96年07月09日│                  │
 │    │        │96年07月23日│                  │
 │    │        │96年08月08日│                  │
 │    │        │96年08月20日│                  │
 │    │        │96年09月03日│                  │
 │    │        │96年10月01日│                  │
 │    │        │96年10月29日│                  │
 ├──┼────┼──────┼─────────┤
 │37  │李興旺  │96年05月28日│醫師診療紀錄，蓋有│
 │    │        │96年06月11日│鄭燿賢醫師章。（本│
 │    │        │96年06月25日│院卷第164 至166 頁│
 │    │        │96年07月09日│）                │
 │    │        │96年07月23日│                  │
 │    │        │96年08月08日│                  │
 │    │        │96年08月20日│                  │
 │    │        │96年09月03日│                  │
 │    │        │96年10月01日│                  │
 │    │        │96年10月29日│                  │
 ├──┼────┼──────┼─────────┤
 │38  │徐金榮  │96年04月02日│醫師診療紀錄，蓋有│
 │    │        │96年04月16日│鄭燿賢醫師章。（本│
 │    │        │96年04月30日│院卷第167 至169 頁│
 │    │        │96年05月14日│）                │
 │    │        │96年05月28日│                  │
 │    │        │96年06月11日│                  │
 │    │        │96年06月25日│                  │
 │    │        │96年07月09日│                  │
 │    │        │96年07月23日│                  │
 │    │        │96年08月08日│                  │
 │    │        │96年08月20日│                  │
 │    │        │96年09月03日│                  │
 │    │        │96年10月01日│                  │
 │    │        │96年10月29日│                  │
 ├──┼────┼──────┼─────────┤
 │39  │陳金泉  │96年10月03日│醫師診療紀錄，蓋有│
 │    │        │            │鄭燿賢醫師章。    │
 │    │        │            │（本院卷第170頁） │
 │    │        │            │                  │
 ├──┼────┼──────┼─────────┤
 │40  │洪陳貴是│96年09月20日│醫師診療紀錄，蓋有│
 │    │        │            │鄭燿賢醫師章。    │
 │    │        │            │（本院卷第171頁） │
 ├──┼────┼──────┼─────────┤
 │41  │曾明福  │96年09月12日│醫師診療紀錄，蓋有│
 │    │        │            │鄭燿賢醫師章。    │
 │    │        │            │（本院卷第172頁） │
 ├──┼────┼──────┼─────────┤
 │42  │陳進益  │96年04月02日│醫師診療紀錄，蓋有│
 │    │        │96年04月16日│鄭燿賢醫師章。    │
 │    │        │96年04月30日│（本院卷第173至174│
 │    │        │96年05月14日│頁）              │
 │    │        │96年05月28日│                  │
 │    │        │96年06月04日│                  │
 ├──┼────┼──────┼─────────┤
 │43  │鄭福仁  │96年05月14日│醫師診療紀錄，蓋有│
 │    │        │96年05月28日│鄭燿賢醫師章。    │
 │    │        │96年06月11日│（本院卷第175至176│
 │    │        │96年06月25日│頁）              │
 │    │        │96年07月09日│                  │
 │    │        │96年07月23日│                  │
 │    │        │96年08月08日│                  │
 │    │        │96年08月20日│                  │
 │    │        │96年09月03日│                  │
 ├──┼────┼──────┼─────────┤
 │44  │程王烏甜│96年06月18日│醫師診療紀錄，蓋有│
 │    │        │            │鄭燿賢醫師章。    │
 │    │        │            │（本院卷第177頁） │
 ├──┼────┼──────┼─────────┤
 │45  │康黃月枝│96年05月14日│醫師診療紀錄，蓋有│
 │    │        │96年05月28日│鄭燿賢醫師章。（本│
 │    │        │96年06月11日│院卷第178 至180 頁│
 │    │        │96年06月25日│）                │
 │    │        │96年07月09日│                  │
 │    │        │96年07月23日│                  │
 │    │        │96年08月08日│                  │
 │    │        │96年08月20日│                  │
 │    │        │96年09月03日│                  │
 │    │        │96年10月01日│                  │
 │    │        │96年10月29日│                  │
 ├──┼────┼──────┼─────────┤
 │46  │林吳月嬌│96年05月14日│醫師診療紀錄，蓋有│
 │    │        │96年06月04日│鄭燿賢醫師章。（本│
 │    │        │96年06月11日│院卷第182 至184 頁│
 │    │        │96年06月25日│）                │
 │    │        │96年07月09日│                  │
 │    │        │96年07月23日│                  │
 │    │        │96年08月08日│                  │
 │    │        │96年08月20日│                  │
 │    │        │96年09月03日│                  │
 │    │        │96年10月01日│                  │
 ├──┼────┼──────┼─────────┤
 │47  │辛發法  │96年10月24日│醫師診療紀錄，蓋有│
 │    │        │            │鄭燿賢醫師章。    │
 │    │        │            │（本院卷第185頁） │
 ├──┼────┼──────┼─────────┤
 │48  │王宗祥  │96年07月13日│醫師診療紀錄，蓋有│
 │    │        │            │鄭燿賢醫師章。    │
 │    │        │            │（本院卷第186頁） │
 ├──┼────┼──────┼─────────┤
 │49  │曾順興  │96年05月14日│醫師診療紀錄，蓋有│
 │    │        │96年06月11日│鄭燿賢醫師章。（本│
 │    │        │96年06月25日│院卷第187 至189 頁│
 │    │        │96年07月09日│）                │
 │    │        │96年07月23日│                  │
 │    │        │96年08月08日│                  │
 │    │        │96年08月20日│                  │
 │    │        │96年09月03日│                  │
 │    │        │96年10月01日│                  │
 │    │        │96年10月29日│                  │
 ├──┼────┼──────┼─────────┤
 │50  │王智惠  │96年10月15日│醫師診療紀錄，蓋有│
 │    │        │            │鄭燿賢醫師章。    │
 │    │        │            │（本院卷第190頁） │
 │    │        │            │                  │
 ├──┼────┼──────┼─────────┤
 │51  │張曹盆桃│96年05月14日│醫師診療紀錄，蓋有│
 │    │        │96年05月28日│鄭燿賢醫師章。（本│
 │    │        │96年06月11日│院卷第191 至192 頁│
 │    │        │96年06月25日│）                │
 │    │        │96年07月09日│                  │
 │    │        │96年07月23日│                  │
 │    │        │96年08月08日│                  │
 │    │        │96年08月20日│                  │
 │    │        │96年09月03日│                  │
 ├──┼────┼──────┼─────────┤
 │52  │莊美華  │96年05月14日│醫師診療紀錄，蓋有│
 │    │        │96年05月28日│鄭燿賢醫師章。（本│
 │    │        │96年06月11日│院卷第193 至194 頁│
 │    │        │96年06月25日│）                │
 │    │        │96年07月09日│                  │
 │    │        │96年07月23日│                  │
 │    │        │96年08月08日│                  │
 │    │        │96年08月20日│                  │
 │    │        │96年09月03日│                  │
 │    │        │96年10月01日│                  │
 │    │        │96年10月29日│                  │
 ├──┼────┼──────┼─────────┤
 │53  │胡家  │96年10月03日│醫師診療紀錄，蓋有│
 │    │        │96年10月29日│鄭燿賢醫師章。    │
 │    │        │            │（本院卷第195至196│
 │    │        │            │頁）              │
 ├──┼────┼──────┼─────────┤
 │54  │陳姜金葉│96年05月14日│醫師診療紀錄，蓋有│
 │    │        │96年05月28日│鄭燿賢醫師章。（本│
 │    │        │96年06月11日│院卷第197 至199 頁│
 │    │        │96年06月25日│）                │
 │    │        │96年07月09日│                  │
 │    │        │96年07月23日│                  │
 │    │        │96年08月08日│                  │
 │    │        │96年08月20日│                  │
 │    │        │96年09月03日│                  │
 │    │        │96年10月01日│                  │
 │    │        │96年10月29日│                  │
 ├──┼────┼──────┼─────────┤
 │55  │林慶隆  │96年05月28日│醫師診療紀錄，蓋有│
 │    │        │96年06月11日│鄭燿賢醫師章。    │
 │    │        │96年06月25日│（本院卷第200至201│
 │    │        │96年07月09日│頁）              │
 │    │        │96年07月23日│                  │
 │    │        │96年08月20日│                  │
 │    │        │96年09月03日│                  │
 │    │        │96年10月01日│                  │
 ├──┼────┼──────┼─────────┤
 │56  │呂黃素月│96年05月28日│醫師診療紀錄，蓋有│
 │    │        │96年06月11日│鄭燿賢醫師章。    │
 │    │        │96年06月25日│（本院卷第202至203│
 │    │        │96年07月09日│頁）              │
 │    │        │96年07月23日│                  │
 │    │        │96年08月08日│                  │
 │    │        │96年09月03日│                  │
 │    │        │96年10月01日│                  │
 │    │        │96年10月29日│                  │
 ├──┼────┼──────┼─────────┤
 │57  │陳瓦    │96年05月14日│醫師診療紀錄，蓋有│
 │    │        │96年05月28日│鄭燿賢醫師章。（本│
 │    │        │96年06月11日│院卷第204 至206 頁│
 │    │        │96年06月18日│）                │
 │    │        │96年07月09日│                  │
 │    │        │96年07月23日│                  │
 │    │        │96年08月08日│                  │
 │    │        │96年08月20日│                  │
 │    │        │96年09月03日│                  │
 │    │        │96年10月01日│                  │
 │    │        │96年10月29日│                  │
 ├──┼────┼──────┼─────────┤
 │58  │許上琳  │96年10月01日│醫師診療紀錄，蓋有│
 │    │        │96年10月29日│鄭燿賢醫師章。    │
 │    │        │            │（本院卷第207頁） │
 └──┴────┴──────┴─────────┘
附表三：
┌─┬──────┬────┬───┬─────┬────┬──────┬─────┐
│編│發票日期    │票面金額│發票人│票據號碼  │付款銀行│退票日期    │退票理由  │
│號│            │(新臺幣)│      │          │        │            │          │
├─┼──────┼────┼───┼─────┼────┼──────┼─────┤
│1 │97年12月31日│200 萬元│宋榮發│AC0000000 │陽信銀行│97年12月31日│拒絕往來戶│
│  │            │        │      │          │苓雅分行│            │          │
├─┼──────┼────┼───┼─────┼────┼──────┼─────┤
│2 │98年6 月30日│220 萬元│宋榮發│AC0000000 │陽信銀行│98年6 月30日│拒絕往來戶│
│  │            │        │      │          │苓雅分行│            │          │
├─┼──────┼────┼───┼─────┼────┼──────┼─────┤
│3 │98年12月31日│230 萬元│宋榮發│AC0000000 │陽信銀行│98年12月31日│拒絕往來戶│
│  │            │        │      │          │苓雅分行│            │          │
└─┴──────┴────┴───┴─────┴────┴──────┴─────┘